【裁判字號】    90,易,1597
【裁判日期】    901224
【裁判案由】    妨害公務
【裁判全文】
臺灣桃園地方法院刑事判決                          九十年度易字第一五九七號
    公  訴  人  臺灣桃園地方法院檢察署檢察官
    被      告  丙○○
右列被告因妨害公務案件，經檢察官提起公訴（九十年度偵字第七七九八號），本院
判決如左：
    主  文
丙○○於公務員依法執行職務時，當場侮辱，累犯，處拘役參拾日，如易科罰金以參
佰元折算壹日。
    事  實
一、丙○○曾於民國八十五年間，因竊盜案件，經臺灣彰化地方法院以八十五年度易
    字第二一六０號判決判處有期徒刑七月，而於八十六年一月十七日確定，並於八
    十七年二月二十七日執行完畢，竟猶不知悔改，於九十年五月十日下午六時許，
    因心情不好於飲用酒類後，雖意識仍清醒，卻在其當時位於桃園縣龍潭鄉○○村
    ○○路三三六巷四十一號居住處，藉酒意掀翻屋內桌子、砸毀桌上碗筷（毀損部
    分另據不起訴處分），經其祖父乙○○見狀遂報警處理。迨著制服之員警董泰雄
    、林聖富到場欲執行民眾酒後鬧事職務，並欲勸阻當時仍以頭撞鐵門之丙○○時
    ，丙○○因不滿警員董泰雄、林聖富拉扯時觸碰到他，即屢以「幹你娘」之穢語
    ，當場侮辱董泰雄、林聖富。因警員董泰雄、林聖富見無法當場制止丙○○，遂
    將丙○○帶回中興派出所，詎丙○○仍接續上開侮辱犯意，在公務車上及派出所
    內繼續屢以「幹你娘」之穢語，對警員董泰雄、林聖富侮辱。
二、案經桃園縣警察局平鎮分局報告臺灣桃園地方法院檢察署檢察官偵查起訴。
    理  由
一、右揭犯罪事實，業據被告丙○○於警訊至本院調查、審理時均坦認不諱，核與證
    人即被告之外祖父乙○○於警訊及檢察官偵訊時指證情節相符（偵查卷第十一頁
    背面、第三十頁背面、第三十一頁參照），並有證人即受侮辱之警員董泰雄、林
    聖富於本院九十年八月十五日調查時分別證稱：「有，當天是丙○○的外公親自
    到派出所報案，我和甲○○○○當天是巡邏警網，接到所裡通知就到中興路三三
    六巷四一號處理，我與林聖富當天都有穿制服，我們到現場時是一片凌亂，丙○
    ○趴在門口地上，看得出來有喝酒，但是應該神智還清楚，知道自己在做什麼，
    我們想要勸丙○○進屋，並詢問發生何事，但是丙○○一直不肯，我就與林聖富
    先入屋詢問乙○○發生何事，就在這時丙○○就一直猛撞門口的鐵門，我和林聖
    富就一起出去制止他，避免他頭撞鐵門發生危險，我和林聖富想要拉他，他就一
    直說，不要拉我，你們為什麼要拉我，不干你們的事，並夾雜著三字經（幹你娘
    ），我就跟林聖富把他要拉回車上，他在上車前及上車後回警局路上，一直還是
    叫我們不要拉他，並口出三字經，後來回警局丙○○還是在警局裡咆哮，詢問為
    何要把他帶回派出所，而且也還一直罵三字經，並用自己的頭撞辦公桌玻璃，後
    來我們怕他身體有危險，把他架起來並安置他上手銬，縱使戴上手銬後還是一直
    罵我們三字經。」、「有，當天是丙○○的外公親自到派出所報案，我和丁○○
    ○○當天是巡邏警網，接到所裡通知就到中興路三三六巷四一號處理，我與董泰
    雄當天都有穿制服，我們到現場時是一片凌亂，丙○○坐在門口地上，看得出來
    有喝酒且酒味很重，我與董泰雄就進屋問乙○○發生何事，就在這時丙○○就一
    直猛撞門口的鐵門，並說心情不好，我和董泰雄就問他發生何事，他就對我們說
    ，你們警察沒有辦法幫我，他被欠錢不還，心情不好，我和董泰雄想要拉他，他
    就一直說，不要拉我，你們為什麼要拉我，不干你們的事，你們想要怎麼樣，並
    夾雜著三字經（幹你娘），我就跟董泰雄把他要拉回車上，他在上車前及上車後
    回警局路上，一直還是叫我們不要拉他，並口出三字經，並說他在龍潭很有辦法
    ，要讓我們很難過等話，後來回警局丙○○還是在警局裡咆哮，詢問為何要把他
    帶回派出所，而且也還一直罵三字經，並用自己的頭撞辦公桌玻璃，後來我們怕
    他身體有危險，把他架起來並安置他上手銬，縱使戴上手銬後還是一直罵我們三
    字經，並且問我們為什麼要把他銬起來。」等語屬實（本院當日訊問筆錄參照）
    ，被告自白顯與事實相符，本件被告事證明確，被告犯行洵堪認定，應予依法論
    科。
二、核被告所為，係犯刑法第一百四十條第一項侮辱公務員罪。被告自其上址居處至
    派出所，均屢以「幹你娘」等語辱罵執行勤務之員警，其顯係出於同一辱罵之意
    ，而接續為之，應屬單純一罪。再其一辱罵行為，雖同時侮辱二位在場執行職務
    之公務員，然本罪乃妨害國家公務之執行，為侵害國家法益，故為單純一罪。再
    其曾因如事實欄所示之論罪科刑情形，並經執行完畢，此有臺灣高等法院被告全
    國前案紀錄表在卷可按，其於五年內再犯本件有期徒刑以上之罪，為累犯，應依
    刑法第四十七條規定，加重其刑。爰審酌被告係因酒後不滿執行勤務警員對其拉
    扯，即對公務員口出穢言，惟其犯後坦承犯行，且顯有悔意等一切情狀，量處如
    主文所示之刑，並諭知易科罰金之折算標準。
據上論斷，應依刑事訴訟法第二百九十九條第一項前段，刑法第一百四十條第一項、
第四十七條、第四十一條第一項前段，罰金罰鍰提高標準條例第一條前段、第二條，
判決如主文。
本案經檢察官陳雅譽到庭執行職務
中      華      民      國    九十      年     十二     月    二十四    日
                                   臺灣桃園地方法院刑事第六庭
                                       審判長法  官  周 政 達
                                             法  官  潘 進 順
                                             法  官  簡 婉 倫
右正本證明與原本無異。
如不服本判決，應於判決送達後十日內向本院提出上訴狀( 應附繕本 )，上訴於臺灣
高等法院。
                                             書記官  王 泰 元
中      華      民      國    九十      年     十二     月    二十八    日
附錄本案論罪科刑法條：
刑法第一百四十條
於公務員依法執行職務時當場侮辱或對於其依法執行之職務公然侮辱者，處六月以下
有期徒刑、拘役或一百元以下罰金。
對於公署公然侮辱者亦同。


司法院資訊處製作；財團法人民間司法改革基金會備份。
